臺灣新北地方法院刑事裁定
111年度聲字第36號
聲  請  人
即  被  告  梁振佳


選任辯護人  李易撰律師（法律扶助律師）
上列聲請人即被告因公共危險案件(本院110年度交易字第29號 )
，聲請交付法庭錄音光碟，本院裁定如下： 
    主  文
梁振佳於繳納相關費用後，准予轉拷交付本院110年度交易字第2
9號案件於民國110年10月29日審判程序之法庭錄音光碟，並禁止
梁振佳再行轉拷利用。
    理  由
一、聲請意旨略以：聲請人即被告(下稱被告)因公共危險案件，
    經本院審理後以110年度交易字第29號判決判處被告有期徒
    刑3月，然本院於民國110年10月29日審判程序中之勘驗、交
    互詰問程序，攸關判決所憑證據之證據能力、被告之罪嫌是
    否已達於「通常一般之人均不致有所懷疑，而得確信其為真
    實之程度」之水準，是為維護被告法律上利益，爰聲請交付
    本院110年10月29日審判程序期日之法庭錄音光碟等語。
二、刑事訴訟法第33條第1項、第2項規定：「(第1項)辯護人於
    審判中得檢閱卷宗及證物並得抄錄、重製或攝影。(第2項)
    被告於審判中得預納費用請求付與卷宗及證物之影本。但卷
    宗及證物之內容與被告被訴事實無關或足以妨害另案之偵查
    ，或涉及當事人或第三人之隱私或業務秘密者，法院得限制
    之。」。法院組織法第90條之1第1項前段規定：「當事人及
    依法得聲請閱覽卷宗之人，因主張或維護其法律上利益，得
    於開庭翌日起至裁判確定後六個月內，繳納費用聲請法院許
    可交付法庭錄音或錄影內容。」。法庭錄音錄影及其利用保
    存辦法第8條規定：「(第1項)當事人及依法得聲請閱覽卷宗
    之人，因主張或維護其法律上利益，聲請交付法庭錄音或錄
    影內容時，應敘明理由，由法院為許可與否之裁定。(第2項
    )法院受理前項聲請，如認符合聲請人要件，並在聲請期間
    內提出，且就所主張或維護法律上之利益已敘明者，除法令
    另有排除規定外，應予許可。(第3項)第一項聲請經法院裁
    定許可者，每張光碟應繳納費用新臺幣五十元。(第4項)持
    有第一項法庭錄音、錄影內容之人，就取得之錄音、錄影內
    容，不得散布、公開播送，或為非正當目的使用。」。法院
    辦理聲請交付法庭錄音錄影內容應行注意事項第3點規定：
    「交付法庭錄音、錄影內容之聲請案（事）件，應由錄音、
    錄影之法院裁定之。但錄音、錄影之法院與錄音、錄影內容
    所屬案（事）件卷證所在之法院不同者，該卷證所在之法院
    ，認有必要者，亦得裁定之；認無必要者，得將該聲請案（
    事）件裁定移送錄音、錄影之法院。」。
三、被告聲請交付本院110年度交易字第29號公共危險案件於110
    年10月29日審理期日之法庭錄音光碟，已敘明為維護其法律
    上利益之理由，而其聲請並無依法令規定得不予許可或限制
    聲請閱覽、抄錄或攝影卷內文書之情形，核其所請，為有理
    由，爰裁定被告於繳納相關費用後，准予轉拷交付上開法庭
    錄音光碟，並依法院辦理聲請交付法庭錄音錄影內容應行注
    意事項第6條規定，禁止被告再行轉拷利用，另請遵守法庭
    錄音錄影及其利用保存辦法第8條第4項規定，就取得之錄音
    內容，不得散布、公開播送，或為非正當目的使用。
四、依刑事訴訟法第220條，裁定如主文。 
中　　華　　民　　國　　111 　年　　2 　　月　　9 　　日
                  刑事第十八庭 法  官  劉容妤
上列正本證明與原本無異。
如不服本裁定，應於裁定送達後五日內敘明抗告理由，向本院提
出抗告狀。
                               書記官  吳育嫻
中　　華　　民　　國　　111 　年　　2 　　月　　10　　日